【裁判字號】    94,簡上,881
【裁判日期】    950106
【裁判案由】    傷害
【裁判全文】
臺灣高雄地方法院刑事判決             94年度簡上字第881號
上  訴  人
即  被  告  甲○○
上列上訴人因傷害案件，不服本院高雄簡易庭94年度簡字第5280
號中華民國94年9 月8 日第一審判決（聲請簡易判決處刑案號：
94年度偵字第11844 號），提起上訴，本院管轄之第二審合議庭
判決如下：
    主  文
上訴駁回。
    事實及理由
一、本案經本院審理結果，認原判決認事用法及量刑均無不當，
    應予維持，並引用原審判決書記載之事實、證據及理由（如
    附件）。
二、上訴意旨略以：上訴人即被告並未於偵訊時自白，且並無傷
    害告訴人之行為，而係遭告訴人毆打，又證人乙○○○係告
    訴人之配偶，其證詞難免偏頗，自不足採信，原審對於甚多
    疑點未予詳查，未盡調查之責，爰依法提起上訴，請求撤銷
    原判決，而為上訴人無罪之諭知等語。
三、經查：證人即告訴人之妻乙○○○於本院審理時到場行隔離
    訊問，具結後證稱：當天我在家裡（上址25號）聽到我先生
    叫喊的聲音，我跑出去看到我先生已經受傷，當時他穿著短
    褲、襯衫及外套，我看到他的腳因擦傷流血，被告在旁叫罵
    。回家後，我先生把衣服拉高，我看到他肚子邊及手臂都有
    流血等語；證人即告訴人丙○○於本院審理時，亦到場結證
    稱：我於返家途中，經過被告下棋的地方，因我曾經對被告
    提起殺人未遂之告訴，故被告見我經過，即出手毆打我肚子
    邊，我有出手反抗，被告仍繼續毆打我身體其他部位，我被
    打到蹲下身去，腳因而擦傷，後來是我太太出來把我扶回去
    等語。前開證人均經具結，以刑法偽證罪之處罰擔保其陳述
    之真實性，並經隔離訊問，而所述之情節互核相符，並與卷
    附高雄市立聯合醫院診斷證明書所載傷勢及部位完全吻合，
    自有相當之可信性。反觀被告於本院審理中始終在場，且經
    審判長曉諭其對前開證人詢問，均稱沒有問題要對證人發問
    （見本院94年11月15日審判筆錄），在確保其對質詰問權之
    情形下，仍無從以詰問或詢問方式動搖證人之信用性，自不
    得僅因證人間具有夫妻關係，即遽認證人乙○○○證述有何
    偏頗之處。況被告於本院審理時供稱：其係坐著下棋，突遭
    告訴人自背後以手臂勒住頸部，並毆打頭部，其並未還手云
    云，倘告訴人果以該姿勢毆打被告，則已占盡優勢，被告如
    未還手，當無造成告訴人受有上開傷害之可能，是被告所辯
    ，顯違常情，自無可採，應認被告與告訴人實係互毆，始造
    成雙方均有受傷之結果。而被告未對告訴人提出傷害告訴，
    係自行放棄告訴權之行使，並無解其傷害告訴人之刑責。
四、末按測謊之鑑驗，係就受測人對相關事項之詢答，對應其神
    經、呼吸、心跳等反應而判斷，其鑑驗結果有時亦因受測人
    之生理、心理因素而受影響，該鑑驗結果固可為審判之參考
    ，但非為判斷之唯一及絕對之依據，且測謊檢查之受測者可
    能因人格特性或對於測謊質問之問題無法真正瞭解，致出現
    不應有之情緒波動反應，此時若過於相信測謊結果，反而有
    害於正當之事實認定，又測謊檢查之時間過遲攸關受測者情
    緒得否平復，與鑑定之精確性非無影響，此時間因素，法院
    於取捨時不得不予考量（最高法院92年度台上字第2282號、
    85年度台上字第5791號判決意旨參照）。本件被告固聲請與
    告訴人同時接受測謊鑑定，惟本院認本件案發至今已隔1 年
    之久，足以影響測謊鑑定結果之精確性，且告訴人以證人身
    分到場具結接受訊問，並予被告行使對質詰問之權利，已足
    擔保其證言之真實性，毋庸再以測謊鑑定之方式檢驗告訴人
    證言之可信度，又依上開卷存證據，已足為事實之認定，自
    無再依被告所請，對被告及告訴人實施測謊鑑定之必要，附
    此敘明。
五、綜上，本件事證已明，被告犯行洵堪認定。原判決援引刑法
    第277 條第1 項、第41條第1 項前段，罰金罰鍰提高標準條
    例第1 條前段、第2 條之規定，並審酌被告對告訴人施以暴
    力，致告訴人受有傷害，犯後未與告訴人達成和解，並賠償
    告訴人所受損害，所幸告訴人所受傷勢非重等一切情狀，量
    處被告拘役15日，並諭知易科罰金之折算標準，本院認其認
    事用法，均無違誤，量刑亦稱妥適。從而，本件上訴為無理
    由，應予駁回。
據上論斷，應依刑事訴訟法第455 條之1 第1 項、第3 項、第36
8 條、第373 條，判決如主文。
中    華    民    國    95    年    1     月    6     日
                    刑事第六庭  審判長法  官  簡志瑩
                                      法  官  李  蓓
                                      法  官  林柏壽
以上正本證明與原本無異。
不得上訴。
中    華    民    國    95    年    1     月    6     日
                                      書記官  林國龍


司法院資訊處製作；財團法人民間司法改革基金會備份。
